# 请教陈版主，关于客户对象的认定问题

提问人：zoosa 时间：2020-08-27 14:31:00
陈版主您好，
案例如下：某公司直接发生业务的对象主要是医院临床医生，与其合同签订抬头为医院，但合同只有医生签字没有医院盖章，经费一般来自于国自然基金等科研项目经费；完成业务后，发票以医院抬头开具，走完医院相关科研经费流程后，由医院打款给公司。
探讨：在这种情况下，客户是认定为医生个人还是医生所在的医院？

回答人：chenyiwei
根据新收入准则，“本准则所称客户，是指与企业订立合同以向该企业购买其日常活动产出的商品或服务（以下简称”商品“）并支付对价的一方”。
因为主帖中背景信息有限，故应对照上述定义，判断医院和医生个人谁是本企业的“客户”。一般理解，如果这是医生的职业行为而不是个人行为，则医院通常应被视为客户，但要看本企业履行合同的成果（商品）是什么，医院是否购买或拥有这些“商品”。